【裁判字號】    90,易,894
【裁判日期】    900327
【裁判案由】    妨害自由等
【裁判全文】
臺灣板橋地方法院刑事判決                            九十年度易字第八九四號
    公  訴  人  臺灣板橋地方法院檢察署檢察官
    被      告  甲○○
右列被告因家庭暴力之妨害自由等案件，經檢察官提起公訴（九十年度偵緝字第三一
Ｏ號），本院判決如左：
    主  文
甲○○以加害身體之事，恐嚇他人，致生危害於安全，處有期徒刑參月，如易科罰金
，以參佰元折算壹日；又損壞他人之床頭墊、門板、衣櫥、化妝台，足以生損害於他
人，處拘役肆拾日，如易科罰金，以參佰元折算壹日。
    事  實
一、甲○○為賴麗雪之夫，二人為家庭暴力防治法所定之家庭成員關係。甲○○於民
    國八十八年八月廿七日，在台北縣中和市○○路○段一二Ｏ之二四號七樓住處（
    起訴書漏載七樓），基於毀損之故意，持不詳人所有之非管制刀械，割毀破壞其
    與賴麗雪共同所有之床頭墊（起訴書載為床單布墊）、門板、衣櫥、化妝台等物
    品，使該等物品失其使用功效，足以生損害於賴麗雪。賴麗雪於當日返家後發現
    上情，又因賴麗雪懷疑甲○○有外遇加以詢問，二人發生爭執，甲○○竟另基於
    恐嚇之犯意，對賴麗雪恫稱必須搬離該住處，若不搬離，則要毆打賴麗雪致其搬
    家為止等加害賴麗雪身體之事，恐嚇賴麗雪，致賴麗雪心生畏怖，足生危害於賴
    麗雪之身體安全（甲○○另涉傷害犯行現由本院另案審理中）。
二、案經被害人賴麗雪訴請臺灣板橋地方法院檢察署檢察官偵查起訴。
    理  由
一、訊據被告甲○○矢口否認有何毀損、恐嚇犯行，辯稱：伊並未毀損上開物品，床
    頭墊部分是因壞掉沒修好，才掉下來，伊雖有叫賴麗雪搬出去，惟係八十七年的
    事，伊並無毀損或恐嚇犯行云云。經查，右揭事實迭據告訴人賴麗雪於警訊、偵
    查及本院審理中指述明確，核與證人陳雅萍（被告及告訴人之女兒）於偵查中證
    稱：「（問：是否目睹被告於八十八年八月毀損家中家俱、門把等？）我回去之
    後才發現」、「（問：是否聽聞被告恐嚇告訴人生命安全的事情？）有，他說若
    不搬出去就要打告訴人」等語（參見偵查卷第三十一頁正面）之情節相符，並有
    賴麗雪提出之受損照片六幀在卷可憑（附於偵查卷第二十二頁證物袋內），告訴
    人賴麗雪之指述應非無稽。且觀之照片內床頭墊、門板、衣櫥、化妝台之受損情
    形，顯然係持利器之外力刻意造成，被告甲○○辯稱：床頭墊係伊沒修好掉下來
    云云，顯係卸責之詞，不足採信。綜上所述，被告甲○○辯稱：並未毀損前開物
    品，並未恐嚇賴麗雪云云，應係推諉之詞，殊無足取。本件事證明確，被告甲○
    ○之犯行堪以認定。
二、核被告甲○○所為，係犯刑法第三百零五條以加害身體之事恐嚇罪及同法第三百
    五十四條之毀損罪。公訴人於起訴書中雖僅論及被告毀損賴麗雪床頭墊之毀損犯
    行，惟被告該次毀損行為中所破壞之物品除床頭墊之外，尚有門板、衣櫥、化妝
    台之情，業經告訴人指述甚詳，並有告訴人於偵查中提出之受損照片可參，起訴
    書之毀損部分犯罪事實應與更正，附此敘明。又被告所犯上開二罪間，犯意各別
    ，所犯罪名不同，為數罪，應分論併罰。爰審酌被告犯罪之動機、目的、手段、
    與被害人為夫妻關係，竟仍惡言相向，又毀損物品乃被告與被害人賴麗雪共有之
    物之所生危害、犯罪後否認犯行，態度不佳等一切情狀，分別量處如主文所示之
    刑，並分別諭知易科罰金之折算標準，以示懲儆。
據上論斷，應依刑事訴訟法第二百九十九條第一項前段，刑法第第三百零五條、第三
百五十四條、第四十一條第一項，罰金罰鍰提高標準條例第一條前段、第二條，判決
如主文。
本案經檢察官李吉祥到庭執行職務
中      華      民      國      九十      年      三    月    二十七    日
                                  臺灣板橋地方法院刑事第三庭
                                          法  官  連育群
右正本證明與原本無異。
如不服本判決，應於判決送達後十日內，向本院提出上訴狀。
                                          書記官  蘇恩慶
中      華      民      國      九十      年      三    月    二十七    日
附錄本案論罪科刑法條全文：
刑法第三百零五條：
  以加害生命、身體、自由、名譽、財產之事，恐嚇他人，致生危害於安全者，處二
  年以下有期徒刑、拘役或三百元以下罰金。
刑法第三百五十四條：
  毀棄、損壞前二條以外之他人之物，或致令不堪用，足以生損害於公眾或他人者，
  處二年以下有期徒刑、拘役或五百元以下罰金。


司法院資訊處製作；財團法人民間司法改革基金會備份。
